【裁判字號】    99,監宣,368
【裁判日期】    991123
【裁判案由】    聲請監護宣告等
【裁判全文】
臺灣高雄地方法院民事裁定             99年度監宣字第368號
聲  請  人  周冬進
相  對  人  周簡素貞
上列聲請人聲請監護宣告事件，本院裁定如下：
    主      文
宣告周簡素貞（女，民國○○年○ 月○○日生、身分證統一編號：
Ｚ000000000號，住高雄市○○區○○街24之1 號）為受輔助宣告
之人。
選定聲請人周冬進（男，民國○○年○ 月○○日生、身分證統一編號
：Ｚ000000000號，住高雄市○○區○○街24之1 號）為受輔助宣
告之人之輔助人。
聲請費用新臺幣壹仟元由受輔助宣告之人周簡素貞負擔。
一、聲請意旨略以：相對人周簡素貞係聲請人周冬進之配偶，
    周簡素貞平常就是由聲請人照顧，惟於民國99年9 月16日起
    因巴金森氏症、呼吸衰竭致其無法為意思表示或受意思表示
    ，爰聲請鈞院選定聲請人為周簡素貞之監護人等語。
二、次按對於因精神障礙或其他心智缺陷，致其為意思表示或受
    意思表示，或辨識其意思表示效果之能力，顯有不足者，法
    院得因本人、配偶、四親等內之親屬、最近一年有同居事實
    之其他親屬、檢察官、主管機關或社會福利機構之聲請，為
    輔助之宣告，民法第14條之1 第1 項定有明文。次按，法院
    對於監護之聲請，認為未達民法第14條第1 項之程度，而有
    輔助宣告之原因者，得依聲請或依職權以裁定為輔助之宣告
    ，民法第14條第3 項、民事訴訟法第624 條之3 第1 項亦分
    別定有明文。
三、經查：
  (一)聲請人主張之上開事實，業據其提出高雄醫學大學附設中和
    醫院診斷證明書、戶籍謄本等件為證，並經本院法官於99年
    11月8 日至高雄醫學大學附設中和醫院訊問鑑定人徐崇堯醫
    師，法官當場點呼周簡素貞姓名三次，周簡素貞躺於輪椅使
    用呼吸器接氣管內管呼吸對於點呼無反應，且經鑑定人徐崇
    堯醫師認為：周簡素貞原為巴金森氏症病患96年12月17日誌
    28日住院，醫師開始照顧病患，當時因呼吸衰竭致使用呼吸
    器迄今，有氣切、使用鼻胃管進食及導尿管，並有肢體攣縮
    現象，溝通能力明顯不足，表達能力明顯下降，左手肢體嚴
    重攣縮等語( 見本院卷99年11月8 日訊問筆錄及附件之鑑定
    書可稽），綜合上情，堪信周簡素貞非完全不能辨識其意思
    表示之效果，未達應受監護宣告之程度，惟其辨識能力顯有
    不足，從而，聲請人聲請監護宣告，尚屬有間，惟周簡素貞
    仍有受輔助之必要，爰依職權以裁定為輔助之宣告。
四、次查，聲請人周冬進為受輔助宣告之人周簡素貞之配偶，有
    戶籍謄本附卷可參，且參酌聲請人與受輔助宣告之人周簡素
    貞同住，認由聲請人周冬進擔任監護人，最能符合受輔助宣
    告之人之最佳利益，爰選定聲請人周冬進為受輔助宣告人周
    簡素貞之監護人。
五、依民事訴訟法第608 條第1 項，裁定如主文。
中    華    民    國    99    年    11    月    23    日
                            家事法庭法  官  何清富
以上正本證明與原本無異。
主文第一項不得抗告。
其餘如不服本裁定，應於收受裁定後10日內，向本院提出抗告狀
，須按對照提出繕本，並繳納裁判費。
中    華    民    國    99    年    11    月    23    日
                                    書記官  鄧思辰

司法院資訊處製作；財團法人民間司法改革基金會備份。
